【裁判字號】    95,易,562
【裁判日期】    950614
【裁判案由】    竊盜
【裁判全文】
臺灣高雄地方法院刑事判決               95年度易字第562號
公  訴  人  臺灣高雄地方法院檢察署檢察官
被      告  甲○○
上列被告因竊盜案件，經檢察官提起公訴（94年度偵字第26140
號）及聲請移送併案（95年度偵字第7322號），經本院合議庭裁
定由受命法官獨任進行簡式審判程序，本院判決如下：
    主  文
甲○○共同連續攜帶兇器竊盜，未遂，處有期徒刑伍月，如易科
罰金，以佰元折算壹日。扣案之機車鑰匙壹支沒收。
    事  實
一、甲○○意圖為自己不法之所有，並基於概括犯意，為以下之
    竊盜犯行：
(一)與真實姓名年籍均不詳綽號「財仔」之成年男子，共同基於
    意圖為自己不法所有之犯意聯絡，於民國94年11月9 日下午
    4 時30分許，攜帶客觀上足對人之生命、身體、安全構成威
    脅而具有危險性之剪線鉗（起訴書記載為破壞剪）1 支，至
    高雄市鼓山區○○○路龍中段15號「崑庭建設」工地內，由
    甲○○在旁把風，「財仔」則持破壞剪著手剪下受電室鎖頭
    （毀損部分未據告訴），欲竊取其內之電線，而尚未得手之
    際，適為該工地主任李寶源及監工謝家豪經由監視器發覺上
    情，旋於同日下午5 時20分許，報警查獲甲○○，並當場扣
    得前開剪線鉗1 支，「財仔」則乘隙逃，致甲○○及「財仔
    」之竊盜犯行未能得逞。
(二)甲○○於95年3 月2 日13時20分許，在高雄市○○區○○路
    8 巷1 號前，見林紀美月所有車牌號碼ZFG-888 號輕型機車
    停放該處，竟以自備機車鑰匙1 支插入該機車電門，發動引
    擎駛離現場而竊取之，並供己騎用。嗣同日16時20分許，在
    高雄市三民區○○○路與九如路口，為警查獲，並扣得其所
    有之機車鑰匙1 支。
二、案經林紀美月訴由高雄市政府警察局三民第一分局報請臺灣
    高雄地方法院檢察署檢察官偵查起訴及移送併辦。
    理  由
壹、程序部分：
    本件被告甲○○所犯為死刑、無期徒刑或最輕本刑為3 年以
    上有期徒刑以外之罪，其於準備程序中就被訴事實為有罪之
    陳述，經法官告知簡式審判程序之旨，並聽取公訴人及被告
    之意見後，依刑事訴訟法第273 條之1 第1 項規定，裁定由
    受命法官獨任進行簡式審判程序，合先敘明。
貳、實體部分：
一、上揭犯罪事實，業據被告於本院審理中坦承不諱，核與證人
    李寶源、謝家豪、證人即被害人乙○○○於警訊時證述之情
    節大致相符，並有監視器翻拍照片共7 張（附於高市警鼓分
    三字第0940022936號卷、94年度偵字第26140 號卷）、扣押
    物品目錄表、贓物認領保管單、查獲車牌認可資料及被告所
    有供竊盜所用之鑰匙1 支扣案可稽。是被告之自白核與事實
    相符，本件事證明確，被告上開犯行，均堪認定。又移送併
    辦部分（95年度偵字第7322號，即犯罪事實欄一、(二)所示之
    犯行），雖未經起訴．然與公訴人起訴部分（94年度偵字第
    26140 號，即犯罪事實欄一、(一)所示之犯行），有連續犯之
    裁判上一罪關係，依審判不可分之原則，本院自應併予審究
    。
二、論罪科刑部分：
(一)按刑法第321 條第1 項第3 款之攜帶兇器竊盜罪，係以行為
    人攜帶兇器竊盜為其加重條件，此所謂兇器，其種類並無限
    制，凡客觀上足對人之生命、身體、安全構成威脅，具有危
    險性之兇器均屬之（最高法院79年臺上字第5253號判例參照
    ）。是被告甲○○及「財物」所攜帶用以行竊之剪線鉗1 支
    ，既得以破壞鎖頭，足見係質地堅硬、鋒利之物，依社會一
    般觀念均足以對人之生命、身體安全構成威脅，在客觀上顯
    然具有危險性，應屬兇器。
(二)又被告甲○○雖否認前開剪線鉗1 支為其及「財仔」所有，
    然被告甲○○及「財仔」既於行竊之際攜之為工具，在客觀
    上已足對他人之生命身體構成威脅，自應成立刑法第321 條
    第1 項第3 款之攜帶兇器竊盜罪。另被告甲○○及「財仔」
    既於破壞鎖頭之際，即為警查獲，而尚未竊得財物，此部分
    竊盜犯行應屬未遂。
(三)故核被告犯罪事實欄一、(一)之所為係犯刑法第321 條第2 項
    、第1 項第3 款之攜帶兇器竊盜未遂罪；犯罪事實欄一、(二)
    之所為係犯同法第320 條第1 項之普通竊盜既遂罪。
(四)被告所為上開犯罪事實欄一、(一)所示之犯行，與綽號「財仔
    」之成年男子有犯意聯絡及行為分擔，均為共同正犯。
(五)被告前開所犯攜帶兇器竊盜未遂罪、普通竊盜既遂罪，時間
    緊接，觸犯基本構成要件相同之罪，顯係基於概括犯意而為
    ，應依刑法第56條之規定，論以情節較重之刑法第321 條第
    2 項、第1 項第3 款攜帶兇器竊盜未遂一罪，並加重其刑。
(六)被告所為攜帶兇器竊盜犯行，雖已著手於竊盜犯罪行為之實
    行而不遂，為未遂犯，爰依刑法第26條之規定，按既遂犯之
    刑度減輕之，並與前開連續犯加重規定，復依刑法第71條第
    1 項之規定，先加後減之。
(七)爰審酌被告竊取他人之物，冀得不法利益，所為實有不當，
    惟考量其犯後坦承犯行，態度尚可，且前未有竊盜犯罪前科
    紀錄，有臺灣高等法院被告前案紀錄表可憑，且未竊得電線
    ，所竊得之輕型機車業經被害人乙○○○領回，亦有贓物認
    領保管單可證，其所生之財產上損害尚非至鉅，及其犯罪之
    動機、手段等其他一切情狀，量處如主文所示之刑，並諭知
    易科罰金之折算標準，以示懲儆。
三、扣案之機車鑰匙1 支，係供被告竊取前開輕型機車所用之物
    ，且為被告所有，業據被告於警詢、本院審理中自承在卷（
    高市警三壹分偵字第0950004286號卷第4 頁、本院卷第46頁
    ），應依刑法第38條第1 項第2 款宣告沒收。至扣案之剪線
    鉗1 支，被告甲○○否認為其及「財仔」所有，爰不宣告沒
    收，附此敘明。
據上論斷，應依刑事訴訟法第273 條之1 第1 項、第284 條之1
、第299 條第1 項前段，刑法第28條、第56條、第321 條第2 項
、第1 項第3 款、第26條前段、第41條第1 項前段、第38條第1
項第2 款，罰金罰鍰提高標準條例第2 條，判決如主文。
本案經檢察官丙○○到庭執行職務。
中    華    民    國    95    年    6     月    14    日
                  刑事第八庭    法  官  李育信
以上正本證明與原本無異。
如不服本判決，應於送達後10日內，向本院提出上訴狀。
中    華    民    國    95    年    6     月    14    日
                                書記官  李春慧
附錄本案論罪科刑法條：
中華民國刑法第321條：
犯竊盜罪而有左列情形之一者，處6 月以上、5 年以下有期徒刑
：
一  於夜間侵入住宅或有人居住之建築物、船艦或隱匿其內而犯
    之者。
二  毀越門扇、牆垣或其他安全設備而犯之者。
三  攜帶兇器而犯之者。
四  結夥三人以上而犯之者。
五  乘火災、水災或其他災害之際而犯之者。
六  在車站或埠頭而犯之者。
前項之未遂犯罰之。
中華民國刑法第320條：
意圖為自己或第三人不法之所有，而竊取他人之動產者，為竊盜
罪，處5 年以下有期徒刑、拘役或500 元以下罰金。
意圖為自己或第三人不法之利益，而竊佔他人之不動產者，依前
項之規定處斷。
前2項之未遂犯罰之。


司法院資訊處製作；財團法人民間司法改革基金會備份。
